臺灣新竹地方法院民事裁定  
111年度小上字第13號
上  訴  人  吳佳翰  

被上訴人    裕邦信用管理顧問股份有限公司

法定代理人  陳載霆  
上列當事人間損害賠償事件，上訴人對於中華民國111年1月21日
本院111年度竹東小字第14號小額訴訟事件第一審判決不服提起
上訴，本院裁定如下：
　主　　　文
上訴駁回。
第二審訴訟費用新臺幣壹仟伍佰元由上訴人負擔。
　事實及理由
壹、程序方面：
一、按對於小額程序之第一審裁判之上訴或抗告，非以其違背法
    令為理由，不得為之；上訴狀內應記載上訴理由，表明㈠原
    判決所違背之法令及其具體內容，㈡依訴訟資料可認為原判
    決有違背法令之具體事實，民事訴訟法第436條之24第2項、
    第436條之25分別定有明文。所謂判決有違背法令，乃指判
    決不適用法規或適用不當，為同法第468條所明定，此亦為
    小額事件之上訴程序所準用 (民事訴訟法第436條之32第2項
    參照) 。而以判決有不適用法規或適用不當為上訴理由時，
    其上訴狀或理由書應有具體之指摘，並揭示該法規之條項或
    內容，若係成文法以外之法則，應揭示該法則之旨趣，倘為
    司法院解釋或最高法院之判例，則應揭示該判解之字號或其
    內容，如依民事訴訟法第469條所列第1款至第5款理由提起
    上訴時 (第6款未準用，參照民事訴訟法第436條之32第2項
    規定) ，其上訴狀或理由書應揭示合於該條款之事實，上訴
    理由狀如未依此項方法表明者，即難認為已對原判決之違背
    法令有具體之揭示，其上訴自難認為合法，最高法院71年台
    上字第314號民事判例意旨可資參照。次按小額事件之上訴
    程序，不得以民事訴訟法第469條第6款之「判決不備理由或
    理由矛盾」為由，指摘原判決為違背法令，蓋小額訴訟程序
    之判決書得僅記載主文，而就當事人有爭執事項，僅於必要
    時得加註理由要領而已 (民事訴訟法第436條之18第1項參照
    ) ，是小額事件之上訴程序，自不得以「判決不備理由或理
    由矛盾」為由，指摘原判決為違背法令，此觀民事訴訟法第
    436條之32第2項僅有準用同法第468條、第469條第1款至第5
    款之規定，並無準用同法第469條第6款之規定，亦可明瞭。
二、上訴人對原審小額訴訟之第一審判決於法定期間內提起上訴
    ，上訴意旨略以：
　　被上訴人未提出欠費明細等有效憑證。本人與被上訴人沒有
    任何借貸關係，何來利息之說。電信費債權已超過5年，債
    權罹於時效，本人拒絕給付。爰提起上訴，並聲明：㈠原判
    決均廢棄。㈡被上訴人於第一審之訴及假執行之聲請均駁回
    。 
三、經查，上訴人雖以電信費債權已罹於時效，而為時效之抗辯
    ，惟按當事人於第二審程序不得提出新攻擊或防禦方法。但
    因原法院違背法令致未能提出者，不在此限，民事訴訟法第
    436條之28定有明文。上訴人於提起第二審上訴時始提出時
    效抗辯，自屬新攻擊防禦方法，且上訴人亦未敘明原審法院
    有違背法令致其不能於原審程序中提出該攻擊防禦方法之情
    事，依前揭規定，上訴人此部分主張，本院依法自不得審酌
    ，上訴人據此主張原審判決違法，即非有據。
四、次查，本件上訴人指摘被上訴人未提出欠費明細、與被上訴
    人無借貸關係云云，為原審取捨證據、認定事實之職權行使
    ，究非法律適用問題。上訴人提起本件上訴，並無載明原審
    判決有何民事訴訟法第469條第1款至第5款之當然違背法令
    情形及其具體內容，或具體指摘原審判決有何不適用法規或
    適用不當之情形，復無指明所違背之法規、法則、司法解釋
    或最高法院判例，且就整體訴訟資料亦無從認定原判決有何
    違背法令之具體事實，難認已於上訴狀內依法表明原審判決
    如何具體違背法令，核與民事訴訟法第436條之24第2項、第
    436條之25之規定尚有未符，揆諸首揭法條及說明，本件上
    訴為不合法，應依據民事訴訟法第436條之32第2項準用同法
    第444條第1項前段規定，裁定駁回之。
五、小額訴訟之上訴程序，法院為訴訟費用之裁判時，應確定其
    費用額，民事訴訟法第436條之19第1項、第436條之32第1項
    定有明文。本件小額訴訟之上訴，既經駁回，第二審裁判費
    用1,500元應由上訴人負擔，爰併諭知如主文第二項所示。
六、據上論結，本件上訴不合法，依民事訴訟法第436條之32第2
    項、第444條第1項前段、第436條之19第1項、第95條、第78
    條，裁定如主文。 
中　　華　　民　　國　　111 　年　　4 　　月　　28　　日
　　　　　　　民事第二庭審判長法　官　　林南薰　　
　　　　　　　　　　　　　　　法　官　　張詠晶
　　　　　　　　　　　　　　　法　官　　林麗玉
以上正本係照原本作成。
本裁定不得抗告。
中　　華　　民　　國　　111 　年　　4 　　月　　28　　日
　　　　　　　　　　　　　　  書記官　　郭春慧